【裁判字號】    95,抗,39
【裁判日期】    950213
【裁判案由】    定應執行刑
【裁判全文】
臺灣高等法院臺南分院刑事裁定            95年度抗字第39號
抗  告  人  甲○○
                    （現於臺灣臺南監獄執行中）
上列抗告人因定應執行刑案件，不服臺灣臺南地方法院中華民國
94年12月30日裁定（94年度聲字第2056號）提起抗告，本院裁定
如下：
    主  文
抗告駁回。
    理  由
一、本件抗告意旨略以：按科刑判決在本案未判決確定前，所犯
    數罪併罰之罪，應從本案刑罰重罪加以審酌併案辦理，從重
    論以科處，由重罪吸收輕罪，並期符合法律所契合與人民感
    情所立法之目的。再按刑事訴訟法第477條第1項明示，裁判
    確定前犯數罪而併合處罰之案件，有二以上之裁判，應依刑
    法第51條第5款至同條第7款規定，由該案犯罪事實最後判決
    之法院之檢察官，聲請該法院裁定之。惟本件抗告人甲○○
    所犯偽證罪，係因同一案件（擄人勒贖案件）所生之罪名，
    並非裁判確定前所犯數罪而併合處罰，理應採一重罪併合審
    判為是，詎臺灣臺南地方法院檢察署檢察官向原審聲請定應
    執行刑時，未於聲請定應執行刑理由書中詳敘抗告人所犯各
    罪間之事實關係，原裁定法院除未審酌上情外，復未考量刑
    法第51條第5款至同條第7款係屬法院行使裁量權之範圍，竟
    定應執行刑，為有期徒刑十五年，顯有違誤，抗告人基於維
    護抗告人自身法律上利益，爰依法提起抗告云云。
二、經查：抗告人即受刑人甲○○因擄人勒贖等罪，經臺灣臺南
    地方法院及最高法院先後判處如附表所示之刑 (詳如附表所
    示)，均經分別確定在案。檢察官聲請定其應執行之刑，原
    審法院審核認聲請為正當，應定其應執行之刑，而依刑事訴
    訟法第477條第1項、刑法第53條、第51條第5款裁定「甲○
    ○所犯如附表所示之罪應執行有期徒刑拾伍年」，本院經核
    抗告人所犯三罪，皆係裁判均於94年間確定前之93年間所各
    犯 (詳如附表所示)，是原審法院認檢察官聲請為正當，應
    定其應執行之刑，依法並無不當。抗告人認其所犯偽證罪，
    係因同一案件（擄人勒贖案件）所生之罪名，並非裁判確定
    前所犯數罪而併合處罰，理應採一重罪併合審判為是，原審
    法院竟依檢察官之聲請，定其應執行刑為有期徒刑十五年，
    顯有違誤云云，尚有誤會。是本件抗告，並無理由，應予駁
    回。
三、據上論結，應依刑事訴訟法第412條，裁定如主文。
中    華    民    國    95    年    2     月    13    日
                  刑事第三庭    審判長法  官  陳義仲
                                      法  官  楊子莊
                                      法  官  陳顯榮
以上正本證明與原本無異。
如不服本裁定，應於收受本裁定後五日內向本院提出抗告狀。
                                      書記官  陳嘉琍
中    華    民    國    95    年    2     月    13    日


司法院資訊處製作；財團法人民間司法改革基金會備份。
